臺灣臺南地方法院民事裁定
110年度司繼字第342號
聲  請  人  財政部南區國稅局

法定代理人  盧貞秀  
送達代收人  財政部南區國稅局臺南分局

關  係  人  陳冠妏  
上列聲請人聲請對被繼承人黃ＯＯ選任遺產管理人事件，本院裁定
如下：
    主  文
選任陳冠妏地政士為被繼承人黃ＯＯ（男、民國00年00月0日生、
身分證統一編號：Z000000000號，生前最後住所：臺南市○區○○
里○○街00號，民國105年9月16日死亡）之遺產管理人。
聲請程序費用新臺幣壹仟元由被繼承人黃ＯＯ之遺產負擔。
    理  由
一、按繼承開始時，繼承人之有無不明者，由親屬會議於一個月
    內選定遺產管理人，並將繼承開始及選定遺產管理人之事由
    ，向法院報明；無親屬會議或親屬會議未於前條所定期限內
    選定遺產管理人者，利害關係人或檢察官，得聲請法院選任
    遺產管理人，並由法院依前項規定為公示催告；公示催告期
    限屆滿，無繼承人承認繼承時，其遺產於清償債權，並交付
    遺贈物後，如有剩餘，歸屬國庫，民法第1177條、第1178條
    第2項、第1185條分別定有明文。
二、本件聲請狀意旨略以：被繼承人黃ＯＯ業於民國（下同）105
    年9月16日死亡，因其繼承人均已拋棄繼承，且未依法選任
    遺產管理人，惟其尚積欠稅捐未繳納，致聲請人無從辦理送
    達及徵收。為保障公法債權，爰檢具相關資料，向法院聲請
    為被繼承人選任遺產管理人等語。
三、經查，聲請人主張之上開事實，業據其提出戶籍謄本、本院
    拋棄繼承公告、繼承系統表、全國財產稅歸歸戶財產查詢清
    單、欠稅查詢表等件為證，堪信為真實；復查被繼承人黃建
    元之繼承人均已拋棄繼承權，業據本院依職權調閱105年度
    司繼字第2560、106年度司繼字314號拋棄繼承卷宗核閱無誤
    ，又未準用民法第1177條規定選定遺產管理人，而聲請人為
    被繼承人之債權人，故聲請人以利害關係人聲請選定被繼承
    人之遺產管理人，核與上開規定並無不合，應予准許。又遺
    產管理人其職務涉及公益性，除應注意遺產處置之公平性外
    ，尚須慮及其適切性，即應兼顧被選任人對遺產、遺債之瞭
    解程度、處理遺產事務之能力與利害關係等綜合判斷之。本
    院審酌陳冠妏地政士出具同意書在卷，且有執行遺產管理人
    經驗，又與聲請人、被繼承人間無利害關係，由其擔任本件
    遺產管理人，能秉持專業倫理與客觀公正態度，善盡管理保
    管及清算遺產之責，是認由其擔任被繼承人之遺產管理人，
    應屬妥適，爰裁定如主文。
四、依家事事件法第127條第4項，裁定如主文。
中　　華　　民　　國　　110 　年　　3 　　月　　11　　日
             家事法庭       司法事務官　田修豪
以上正本係照原本作成。
如對本裁定抗告，須於裁定送達後10日內向本院提出抗告狀，並
應繳納抗告費新臺幣1,000元整。
中　　華　　民　　國　　110 　年　　3 　　月　　12　　日
                                書記官　林書婷